臺灣臺北地方法院刑事判決　　　　　　　　　　　　九十二年度訴字第一五四三號
　　公　訴　人　臺灣臺北地方法院檢察署檢察官
　　被　　　告　乙○○
　　選任辯護人　辛武律師
　　被　　　告　辛○○
　　指定辯護人　康立平律師
右列被告因殺人未遂等案件，經檢察官提起公訴（九十二年度偵字第一五三五三、一
五六八二、一六０五０號，本院判決如左：
    主  文
乙○○教唆共同使人受重傷，處有期徒刑捌年；又教唆共同殺人未遂，處有期徒刑拾
參年；應執行有期徒刑貳拾年。
辛○○共同使人受重傷，處有期徒刑陸年；又共同殺人未遂，處有期徒刑拾參年；應
執行有期徒刑拾捌年。
扣案之硫酸空瓶壹個、南非ＲＥＰＵＢＬＩＣＡＲＭＳ廠製四０一型口徑九釐米制式
半自動手槍壹枝（含彈匣壹個，槍枝管制編號：0000000000號）及口徑九
釐米之制式子彈參顆均沒收。
    事  實
一、乙○○（原名吳雪凰）與丁○○原為男女朋友，二人分手時丁○○承諾給付乙○○新台幣（下同）六百萬元，惟尚未給付完畢，且丁○○又結識現任女友己○○
    ，三人間有感情糾葛及金錢糾紛，乙○○亦因此心生報復丁○○及己○○之念頭
    ；自民國九十二年四月間某日起，以其所使用之「0000000000」號及
    「0000000000」號等行動電話（其中「0000000000」號行
    動電話於同年五月九日啟用），與其舊識戊○○（業經台灣台東地方法院判處應
    執行有期徒刑二十年）所使用之「（０八九）五三００二九」、「（０八九）五
    三一三五一」、「0000000000」、「0000000000」號等電
    話聯絡，並表示願出資雇請戊○○代為報復己○○及丁○○，戊○○原無意接受
    乙○○委託，然因丙○○（業經台灣台東地方法院判處應執行有期徒刑二十年）
    表示需有金錢收入而欲接受委託，戊○○遂向乙○○表示願接受委託之意，嗣後
    戊○○及丙○○乃分別找來盧璋旺（業經台灣台東地方法院判處有期徒刑六年）
    及辛○○共同犯案，並由乙○○提供己○○、丁○○之照片及住處、辦公室地點
    等資料予戊○○，以供辨識下手對象，其等之犯罪方式如下：
  (一)乙○○於九十年四月中旬某日以電話告知戊○○，願以二十萬元之代價委託以不
    危及性命之任何方法教訓己○○，而教唆原無重傷害犯意之戊○○等人犯罪，且
    乙○○對於己○○可能因此受重傷害有所預見，而其發生並不違背其本意，戊○○答應後，由乙○○提供己○○之照片及住處地點等資料予戊○○，以供辨識下
    手對象。嗣戊○○於九十二年四月二十八日自台東駕駛其父曾漢榮所有之車號Ｌ
    Ｃ—五三七二號紅色喜美自用小客車搭載丙○○及辛○○一同北上，途經花蓮縣
    長濱鄉時又搭載盧璋旺，丙○○及辛○○則於花蓮市改搭乘火車繼續北上，戊○○則駕駛上開紅色自用小客車載同盧璋旺至台北，四人再於台北松山火車站附近
    會合。同年月二十九日，四人共乘戊○○駕駛之上開汽車至台北市○○○路○段
    二四八巷附近等候，並商討如何著手報復己○○之行動，戊○○乃提議以潑硫酸
    讓己○○失明之方式為之，四人於取得以潑硫酸行兇之共識後，旋基於使己○○
    重傷害之犯意聯絡，計畫由丙○○及辛○○二人負責下手潑硫酸，盧璋旺負責駕
    車接應丙○○及辛○○二人，戊○○則負責監控及通報己○○之行蹤。四人計畫
    完畢後，即共乘戊○○駕駛之上開紅色自用小客車去購買行兇所需之硫酸一瓶及
    手術用塑膠手套一盒，並至台北市某處停車場，由盧璋旺基於短暫使用而無不法
    所有之意思，逕行開走一部不詳車號之休旅車，丙○○及辛○○乃改搭乘盧璋旺
    所駕駛之休旅車，並由戊○○駕駛上開紅色自用小客車於前方帶路。嗣於同日晚
    間八時五十分許，戊○○、丙○○、辛○○及盧璋旺四人到達台北市○○○路○
    段二四八巷十七號附近等候己○○出現，戊○○並下車開始監控己○○之行動，
    待己○○出現後，戊○○隨即將己○○之穿著特徵以電話告知辛○○及丙○○，
    命其等準備下手，惟因當時己○○身旁攜有小孩，辛○○乃拒絕下手，而丙○○
    因見己○○即將進入屋內，乃先行下車，辛○○雖跟隨丙○○後面拉了丙○○一
    把，惟未致防止重傷結果發生之效果發生，丙○○仍走向己○○，由己○○身後
    拍打其肩膀，當己○○轉身時，丙○○即持手中之硫酸朝己○○之臉部灑去，並
    隨即由盧璋旺接應逃離現場，辛○○則輾轉至台北市榮星花園附近某處宮廟前與
    戊○○、丙○○及盧璋旺三人會合。事後戊○○將由乙○○處取得之二十萬元分
    給辛○○二萬元、盧璋旺六萬元、丙○○十萬元，剩餘二萬元歸戊○○所有，並
    將上開休旅車棄置於不詳路旁。而己○○因遭受前述潑灑硫酸之攻擊後，致臉部
    、頸部、胸部及雙上肢均受有二度至三度之化學性灼傷併右眼化學性灼傷等傷害
    ，其灼傷範圍達體表面積百分之八。警方據報前往處理時，在現場扣得上開硫酸
    空瓶一個。
  (二)乙○○再於九十二年五月五日以電話告知戊○○，願以一百二十萬元之代價委託
    槍殺丁○○，而教唆原無殺人及未經許可持有槍彈犯意之戊○○等人槍殺丁○○
    ，戊○○答應後，由乙○○提供丁○○之照片及辦公室地點等資料予戊○○，以
    供辨識下手對象。戊○○乃於同年月八日北上台北市與乙○○會面，乙○○遂先
    交付二十五萬元予戊○○購買行兇所需之槍彈，戊○○取得上開款項後隨即以電
    話通知丙○○至高雄市，而丙○○再以電話聯絡辛○○至高雄市。三人於九十二
    年五月八日會合後，便基於殺害丁○○之犯意聯絡，由戊○○將取自乙○○之二
    十五萬元交給丙○○購買槍彈，嗣丙○○以十三萬元之價格向姓名年籍不詳綽號
    「松哥」之人購得九釐米口徑制式手槍一枝及子彈七發後，再將上開槍彈交給戊○○及辛○○準備攜往台北市行兇，三人並平分購買槍彈後所剩餘之十二萬元。
    同年月九日清晨，戊○○及辛○○二人先行搭乘巴士至台北市，並住宿「豪爵大
    飯店」，同日下午丙○○亦至上開飯店與戊○○、辛○○會合，三人於同日晚間
    十時許，共乘戊○○所駕駛之前揭紅色自用小客車前往台北市○○○路○段一二
    六巷八號附近等候槍殺丁○○，戊○○除下車監控丁○○之行蹤外，並命丙○○
    牽取一部機車作為著手槍殺丁○○時之交通工具，丙○○乃基於短暫使用而無不
    法所有之意思，在附近以自備之鑰匙取得一部不詳車號之黑色機車，三人便靜候
    丁○○出現。嗣於同年月十日凌晨一時二十分許，戊○○發覺丁○○已現身，便
    以電話將丁○○之穿著特徵告知丙○○及辛○○二人，丙○○即騎乘前述竊得之
    機車搭載辛○○攜帶前開購得並已填裝子彈之九釐米口徑制式手槍一枝，跟蹤丁○○至台北市○○○路○段一二六巷八號前大安公園之人行道上，此時辛○○即
    朝丁○○之胸部射擊一發子彈，丙○○及辛○○見丁○○中彈倒地後，便迅速騎
    車逃離現場，並將機車棄置於不詳路旁，再改搭乘不詳計程車至台北市恩主宮旁
    與戊○○會合，辛○○並將槍擊所使用之槍枝及剩餘之子彈交予戊○○保管。事
    後戊○○先後向乙○○各收取三十萬元及十萬元之行兇代價，其中先收取之三十
    萬元交由丙○○及辛○○平分，後收取之十萬元則由辛○○獨得。丁○○遭槍擊
    後受有第四、五胸椎骨折併脊髓橫斷性損傷及氣胸、血胸等傷害，經緊急送醫急
    救後雖倖免於難，但其下半身卻因此完全癱瘓。當警方據報前往處理時，在現場
    拾獲彈殼一枚，丁○○經送醫急救後亦自其體內取出彈頭一顆。嗣經警於同年七
    月一日下午五時三十分許，在台東縣台東市○○街四十五號前在戊○○所駕駛之
    前揭紅色自用小客車內扣得作案用之手槍一把及剩餘子彈六顆。
二、案經台北市政府警察局大安分局報告台灣台北地方法院檢察署檢察官偵查起訴。
    理  由
一、訊據被告辛○○對於右揭共同槍殺被害人丁○○之事實，於警訊及偵審中均自白
    不諱，核與共犯丙○○於另案偵查中自白及本院審理時具結證述之情節相符，並
    經被害人丁○○於警訊時指述屬實，復有被害人丁○○台北市立仁愛醫院診斷證
    明書二紙、雇主申請聘僱家庭外籍監護工專用診斷證明書一紙、被害人丁○○遭
    槍殺之現場圖一紙、現場照片十四幀附卷可稽，及九０手槍一枝（含彈匣一個，
    槍枝管制編號：0000000000號）、九０手槍子彈六顆（其中三顆已於
    局鑑驗結果，認送鑑九０手槍一枝，係南非ＲＥＰＵＢＬＩＣ　ＡＲＭＳ廠製四
    ０一型口徑九釐米制式半自動手槍，槍管內具六條右旋來復線，機械性能良好，
    可擊發同口徑之制式子彈，具殺傷力；送鑑九０手槍彈六顆，認均係口徑九釐米
    之制式子彈，取樣三顆試射後，認均具殺傷力等情，有該局九十二年八月二十八
    日刑鑑字第０九二０一二六二一四號槍彈鑑定書影本一份附卷可憑；又射殺被害
    人丁○○之子彈，係由前揭扣案之制式手槍所擊發一節，亦有內政部警政署刑事
    警察局九十二年八月二十九日刑鑑字第０九二０一六四四八五號函附卷可考，足
    徵被告辛○○此部分之自白確與事實相符。
二、另訊據被告辛○○否認有何潑灑硫酸之重傷害犯行，辯稱：戊○○等人於潑灑硫
    酸前商議時，其沒有講話，在現場戊○○雖打電話叫其潑硫酸，但其見被害人有
    帶二個小孩，乃加以拒絕後，由丙○○去潑硫酸，戊○○事後硬塞給其二萬元，
    並無重傷害犯意等語。經查：
  (一)按二人以上以共同犯罪之意思，事前同謀，推由其中部分之人實施，其未參與實
    施之共謀者，非不能成立共同正犯（即學說上所謂之共謀共同正犯），而共同正
    犯、教唆犯、從犯，須防止結果發生之效果發生，始能依中止犯之例處斷（司法
    院院字第七八五號解釋、最高法院八十七年度訴字第一五三八號判決要旨參照）
    。
  (二)本案被告辛○○於警訊時供稱：其與戊○○、丙○○、盧璋旺四人，共乘戊○○
    駕駛之上開紅色自小客車，至潑硫酸現場附近的一個公園旁，四人皆在談論如何
    下手，最後由戊○○提議，並決議用硫酸解決，四人又開車三十分鐘左右，至一
    個西藥房買了一瓶黃色塑膠瓶裝的硫酸、手術手套一盒，原車又開去有閘門的河
    邊停車場偷取一部休旅車，換成盧璋旺駕駛，搭載其與丙○○共三人，另外戊○○自己開著喜美自小客車負責帶路，到達案發現場附近等候，嗣戊○○以電話告
    知被害人已經來了，其見被害人帶著二個小孩，乃在電話中回絕戊○○，因時間
    緊迫，丙○○下車，其也跟他後面拉了他一把，結果丙○○走過去就潑了硫酸等
    語（見警卷第八十八頁），於偵查中供稱：本來計畫是由其潑，但那時因有小孩
    ，丙○○說由他潑，其有跟丙○○一起下車，潑的時候，其有叫丙○○不要潑等
    語（見偵字第一五三五三號卷第一四九頁背面），於本院審理時供稱：其與戊○○、丙○○、盧璋旺乘車至藥房由丙○○下車購買硫酸，到現場戊○○打電話的
    時候，其說有小孩不願意下手，之後丙○○去潑等語（見本院卷第七十五、一九
    五頁、九十三年三月三十一日筆錄第四頁）；核與共犯丙○○於警訊時供稱：盧
    璋旺開偷來的休旅車載其和辛○○一起至現場，戊○○發現被害人回來，以電話
    通知辛○○，但辛○○說有小孩在場不做，由其下手潑硫酸（見警卷第九十九頁
    ）；及共犯戊○○於警訊時供稱：原本商量是辛○○要動手，結果事情變化，到
    案發現場後，看見被害人帶著兩個小孩，辛○○說不願動手，丙○○當場接手等
    語（見警卷第一三０頁），於另案偵查中供稱：本來是辛○○潑的，後來說有孩
    子就不要潑等語（見偵字一六六八號卷第六頁）相符，足見被告辛○○確有與共
    犯戊○○、丙○○、盧璋旺共同謀議以潑硫酸之方式教訓被害人己○○，且參與
    購買硫酸、偷取休旅車等階段行為，並與共犯丙○○等人共同至現場，其事中雖
    拒絕潑灑硫酸，然亦未能積極防止共犯丙○○繼續潑灑硫酸之重傷害結果，以致
    被害人己○○頭、臉等部位受有化學性灼傷之傷害，係屬共犯甚明，且依上開說
    明，亦不能依中止犯之例處斷。
  (三)至共犯丙○○於本院審理時雖證稱：休旅車上僅有其與盧璋旺，辛○○與戊○○
    搭另一部車，潑硫酸的現場只有其與盧璋旺，辛○○未到現場云云，而共犯戊○○於本院審理時則證稱：其帶到現場後就離開，潑硫酸時其沒有打電話聯絡辛○○云云，然與其二人前開所述及被告辛○○於本院審理時所述均不相符，是共犯
    丙○○顯係迴護辛○○與戊○○，戊○○顯係飾詞卸責，均難信屬實，應以上揭
    警訊及另案偵查中所述較為可採。
  (四)此外，並有被害人己○○長庚紀念醫院診斷證明書二紙、灼傷照片十一幀、被害
    人己○○遭潑灑硫酸之現場照片十九幀附卷可稽，被告辛○○此部分重傷害犯行
    亦堪予認定。
三、訊據被告乙○○矢口否認有何教唆重傷害及教唆殺人等犯行，辯稱：其與丁○○
    、己○○三人談判達成和解，已協議與丁○○分手，並無行兇動機，案發後雖曾
    以拾得之行動電話與戊○○通話，但絕未僱用戊○○教訓己○○或槍殺丁○○云
    云；辯護人則為被告乙○○辯護稱：被告乙○○於九十一年十一月十一日與丁○○、己○○簽定切結書後，並分得六百萬元，至此三角戀情已告一段落，此由庚○○與被告乙○○交往且論及婚嫁即可證明；戊○○因向被告乙○○借錢及求愛
    被拒，而作不實指控，所云之二十萬及一百二十萬經清查被告乙○○所有帳戶並
    未見有相符金額之款項；被告乙○○與戊○○之通話內容，僅朋友間之問候及普
    通談話，並不足以認定有任何犯行；被告乙○○無任何殺人之動機，況所持支票
    二紙共五百萬元尚未獲支付，自不可能有置被害人於死而放棄該筆巨額款項之理
    等語。惟查：
  (一)被告乙○○與被害人丁○○原為男女朋友，二人分手時與被害人己○○，於九十
    一年十一月十一日晚間，在台北市○○○路○段七十六號三樓之二丁○○經營之
    駿凌國際有限公司，談論三人間之問題，丁○○承諾給付乙○○六百萬元，並製
    作切結書，由其三人簽名，惟當晚乙○○又與己○○發生糾紛，雙方互提傷害告
    訴，嗣丁○○支付一百萬元予乙○○，餘五百萬元簽發面額分別為一百萬元、二
    百萬元支票二紙，惟均遭退票，該五百萬元尚未給付等情，業據被害人丁○○於
    警訊時、己○○於警訊及偵查中指述在卷，並有上開三人共同書立之切結書、乙○○出具之切結書、丁○○簽發予乙○○之支票二紙附卷可參；被告乙○○於警
    訊亦供稱：九十一年十一月十一日由丁○○叫其去他公司附近公園談其三人感情
    問題，之後至丁○○公司內寫切結書，事後其與己○○發生口角，其便拿皮包內
    之去漬油往自己身上潑欲自行了斷，己○○就打其臉部，其便用嘴咬他手等語（
    見警卷第十三頁），於本院聲請羈押調查時復陳稱：丁○○開支票六百萬元，實
    際上付了一百萬元，只付一次，其他五百萬元就跳票了等語（見聲羈字第二四四
    號卷筆錄）；足見其三人於九十一年十一月十一日協議簽立切結書後，被告乙○○、己○○仍有口角並彼此互毆，嗣後丁○○亦未完全給付乙○○六百萬元，其
    三人間確有感情糾葛及金錢糾紛甚明。雖被告乙○○辯稱丁○○於四月間尚傳簡
    訊稱呼其「親愛、寶貝」，其有將該等簡訊出示給員警甲○○閱覽，其與丁○○
    沒有仇恨云云；而證人甲○○於本院審理時固證稱曾看過被告乙○○手機簡訊約
    十則，內容有出現「寶貝」之稱呼，惟亦證稱不知道發話人是誰等語，即難認該
    等簡訊確係丁○○所傳送，是其證詞尚難作為有利被告乙○○之認定。又證人庚○○於本院審理時雖證稱自九十一年三月與被告乙○○認識，同年五月開始交往
    頻繁，九十二年一月曾論及婚嫁，然此僅能證明被告乙○○於斯時另與庚○○交
    往，尚難據以推論其與丁○○、己○○即無糾葛，而被告乙○○等三人間確有感
    情糾葛及金錢糾紛已如前述，是被告乙○○非如其所辯全然無為上開犯行之動機
    甚明。
  (二)而被告乙○○自九十二年四月間起，以行動電話與其舊識戊○○聯絡，陳稱在台
    北與人做生意被騙了及被欺負，並表示願出資雇請戊○○以不危及性命之任何方
    法代為教訓己○○，戊○○原無意接受乙○○委託，然因丙○○表示需有金錢收
    入而欲接受委託，戊○○遂向乙○○表示願接受委託之意，戊○○及丙○○乃分
    別找來盧璋旺及辛○○共同犯案，並由乙○○提供己○○之照片及住處等資料予
    戊○○，以供辨識下手對象，於向己○○潑硫酸後，戊○○由乙○○處取得二十
    萬元朋分，嗣乙○○再以電話告知戊○○願以一百二十萬元之代價委託槍殺丁○○，戊○○乃上台北市與乙○○會面，乙○○遂先交付二十五萬元予戊○○，亦
    交付丁○○之照片及辦公室地點等資料予戊○○，以供辨識下手對象，於槍擊丁○○後，戊○○再向乙○○各收取三十萬元及十萬元之行兇代價朋分之事實，業
    據共犯戊○○迭於另案偵查中證述屬實（見偵字第一六六八號卷第一一三至一一
    八頁、第一二０至一二一頁）。
  (三)又共犯戊○○供稱「0000000000」及「0000000000」號門
    號係其使用（見本院卷九十三年三月十七日筆錄第六十、六十二頁），而依卷附
    通聯紀錄顯示，該「0000000000」門號曾搭配序號00000000
    0000000號手機使用（見警卷第七十、七十一頁），該序號手機亦曾搭配
    「0000000000」號門號使用（見警卷第四十七、四十八頁），足見該
    「0000000000」號門號亦係共犯戊○○使用無訛；再「000000
    0000」號門號係於九十一年五月九日啟用，有中華電信行通分公司客戶服務
    處查詢電信使用者資料函復單一份附卷可稽（見本院卷第一八二頁），依通聯紀
    錄顯示，該門號自九十二年五月九日二十一時五十七分許起至同年月十日一時三
    十三分許止，即丁○○遭槍殺前後期間，與戊○○使用之「000000000
    0」號門號聯繫頻繁（見警卷第四十七、四十八頁），並於同年月十日凌晨二、
    三時許與戊○○使用之「0000000000」號門號數次聯繫（見警卷第四
    十八頁），且案發後分別於同年月十四日、二十四日復與戊○○使用之「000
    0000000」號門號通話（見警卷第五十頁及第四十二、四十三頁），被告
    乙○○並曾於同年六月十九日以公用電話與戊○○使用之「000000000
    0」門號通話（見警卷第四十四、四十六頁）等情，有通訊監察錄音譯文及行動
    電話雙向通聯紀錄附卷可參。被告乙○○雖辯稱「0000000000」號門
    號晶片及序號000000000000000號手機係五月中旬才在計程車上
    撿到的，上開通聯僅九十一年五月二十四日、同年六月十九日之係其與戊○○之
    通話，餘與其無關云云；然共犯戊○○於本院審理時證稱：「00000000
    00」號門號係被告乙○○告知的，其打該電話，都是乙○○接的等語（見本院
    卷九十三年三月十七日筆錄第六九、七十頁），足見自九十一年五月九日起使用
    前揭「0000000000」號門號與戊○○通話者，確係被告乙○○甚明。
    況倘如被告乙○○所辯該門號係其於九十一年五月中旬偶然在計程車上拾得，之
    前非其使用云云，竟於經其拾得前亦與戊○○使用之電話通聯，豈有如此巧合之
    事？是被告乙○○所辯顯不合常情，要屬卸責之詞，應以戊○○上開所述「00
    00000000」號門號均係被告乙○○使用等情，較為可採。又共犯戊○○
    於另案扣案其所有之電話簿中記載「吳雪凰」（即乙○○之原名）之電話號碼，
    除「0000000000」號外，尚有「0000000000」號（見外放
    之中華電信行動電話雙向通聯格式說明卷內電話簿影本），足見該「00000
    00000」號門號亦屬被告乙○○所使用；而該「0000000000」號
    門號於九十二年四月二十九日晚間八、九時許，即被害人己○○遭潑硫酸之時，
    與戊○○使用之「0000000000」號門號數次通話等情，亦有行動電話
    雙向通聯紀錄附卷可稽（見警卷第六十三頁）。參諸共犯戊○○前揭於另案偵查
    中所述：被告乙○○自九十二年四月間起，以行動電話與其聯絡，陳稱在台北與
    人做生意被騙了及被欺負，並表示願出資雇請其代為報復己○○與丁○○，在受
    乙○○委託之後一共看過她五、六次，第一次是潑硫酸是二十萬元，第二次槍殺
    的事分三次給六十五萬元，乙○○都用行動電話與其聯絡，其當時與乙○○聯絡
    亦有使用易付卡等語（見偵字第一六六八號卷第一一四至一一七頁），核與事實
    相符，堪可採信；被告乙○○所辯其於九十二年間五月份與戊○○有聯絡，五月
    份以前並沒有聯絡，以公用電話打給戊○○一、二次，撿到電話後有告訴戊○○
    號碼，之後戊○○有打此號碼一次云云（見聲羈第二四四號卷、本院卷九十二年
    三月三十一日筆錄第三頁），不惟與共犯戊○○於本院審理時證稱九十二年間於
    潑硫酸的事之前（即同年四月二十九日前）有與乙○○通過電話等語不符，更與
    前開事實相左，故被告乙○○所辯尚難採信，其確有出資雇請戊○○等人代為報
    復己○○與丁○○之行為，應可認定。
  (四)雖共犯戊○○於本院審理時翻異前詞，證稱：其與乙○○講電話只是談其賣水果
    的事情而已，是翁先生打電話僱其代為報復被害人，並提供照片、地址，事後的
    錢也是翁先生給的，其於九十二年七月十一日警訊時指證照片說是受乙○○買通
    等語，是因為當時有吃藥，退藥身體不好，且警察說只要其提供指使的人，可以
    跟檢察官講讓其交保，並說乙○○涉嫌最大，其因想交保，故指證乙○○，但不
    是真的云云；惟共犯戊○○不僅於該次警訊指認被告乙○○，更於同年八月十二
    日、八月二十日迭於另案偵查中供稱係乙○○出錢請其教訓被害人等情，倘共犯
    戊○○於警訊指證被告乙○○並非真實，以其與被告係舊識，並無怨隙（雖辯護
    人雖戊○○因向被告乙○○借錢及求愛被拒，而作不實指控，然無證據足認確有
    其事），豈會於偵查中均為相同之陳述？況戊○○於偵查中指證係乙○○僱其代
    為報復被害人，確與事實相符，已如前述，足見其嗣後於本院有利於被告乙○○
    之證詞，洵為協助被告避責之詞，不足採信。而共犯丙○○亦於本院審理時證稱
    ：是翁姓男子說要找人報復，起先是聽戊○○在講，後來是其跟翁先生接洽，其
    見過翁姓男子三、四次云云；然其前揭證詞不僅與其於另案偵查中供稱：是戊○○叫其等去殺人，二次都是戊○○帶路，在動手前戊○○帶其去被害人公司指認
    ，戊○○向出錢的人拿錢再交給其，（問：你有無看過僱請你們的人？）其只有
    在第二次槍擊之前在台北由戊○○載我的時候，有在車上看到一個女孩在與戊○○講事情，但其沒有看到他的正面，所以認不出來等語（偵字第一六六八號卷第
    六十八、六十九頁及第一一九頁）前後矛盾，亦與被告辛○○於本院審理時供稱
    二次下手皆由戊○○操控、決定對何人下手及指認對象，錢亦是由戊○○那邊拿
    的等語（見本院九十三年三月三十一日筆錄第五頁）不符，是共犯丙○○上開證
    詞顯係迴護被告戊○○之詞，難信屬實。
四、按以小刀刺傷被害人面部，既意在毀壞其容貌，即不能謂非有使人受重傷之故意
    （最高法院四十七年臺上字第一四三三號判例意旨參照）。而持硫酸朝臉部潑灑
    ，足以毀壞人之容貌，亦足以毀敗一目或二目之視能，此項眾所周知之事實，應
    屬被告辛○○所得預見；而被告乙○○於九十年四月中旬某日以電話告知戊○○
    ，願以二十萬元之代價委託以不危及性命之任何方法教訓己○○，嗣戊○○接受
    其委託等情，業據共犯戊○○於偵查中供述明確，是被告乙○○確有教唆原無重
    傷害犯意之戊○○等人犯罪，且乙○○對於己○○可能因此受重傷害有所預見，
    而其發生並不違背其本意，顯有教唆使人受重傷之故意甚明；又被害人己○○臉
    部受有二度至三度之化學性灼傷等情，亦有前揭診斷證明書及灼傷照片在卷可考
    ，足證被害人己○○之容貌確已遭毀壞。次按刑法上殺人與傷害致死之區別，本
    視加害人於下手加害時有無死亡之預見為斷，被害人所受之傷害程度，固不能據
    為認定有無殺意之唯一標準，但加害人之下手情形如何，於審究犯意方面，仍不
    失為重要參考資料（最高法院二十年非字第一○四號、十九年上字第七一八號判
    例意旨參照）。查胸部為人體心臟及肺臟等重要臟器之所在，內部均有大動脈通
    過，顯為人體之要害部位，以具殺傷力之手槍朝胸部擊發子彈，子彈易貫穿心臟
    、肺臟等臟器，足以致人於死，應為被告乙○○、辛○○所可預知，是被告乙○○出資教唆戊○○槍殺丁○○，及被告辛○○與戊○○等人謀議開槍行兇時，顯
    已具有殺人之犯意。綜上所述，被告乙○○、辛○○前開辯解顯係卸責之詞，不
    足採信。本件事證明確，被告乙○○教唆重傷害及教唆殺人未遂、未經許可持有
    槍彈犯行及被告辛○○重傷害及殺人未遂、未經許可持有槍彈犯行均堪認定。
五、被告乙○○教唆原無重傷害與殺人及未經許可持有槍彈犯意之共犯曾萬等人犯罪
    ，核其所為，係犯刑法第二百七十八條第一項之重傷罪、同法第二百七十一條第
    二項、第一項之殺人未遂罪及槍砲彈藥刀械管制條例第七條第四項之未經許可持
    有制式手槍罪、同條例第十二條第四項之未經許可持有子彈罪之教唆犯，依刑法
    第二十九條第二項規定，應依其所教唆之罪處罰；被告辛○○所為，係犯刑法第
    二百七十八條第一項之重傷罪、同法第二百七十一條第二項、第一項之殺人未遂
    罪及槍砲彈藥刀械管制條例第七條第四項之未經許可持有制式手槍罪、同條例第
    十二條第四項之未經許可持有子彈罪。被告辛○○就重傷害部分與共犯戊○○、
    丙○○、盧璋旺有犯意聯絡及行為分擔，均為共同正犯；就殺人未遂及未經許可
    持有槍彈部分與另案被告戊○○、丙○○間亦有犯意聯絡及行為分擔，亦均為共
    同正犯。而被告乙○○之行為僅止於使無重傷及殺人犯意之共犯戊○○等人起意
    重傷及殺人，為教唆犯，應負教唆之刑責，依所教唆之罪處罰，縱其提供被害人
    己○○、丁○○之照片及住處、辦公室地點等資料予戊○○，惟並未對重傷害及
    未經許可持有槍彈而殺人之詳細方法或順序有所計劃，尚難認已參與上開行為之
    實施，公訴人認被告乙○○係共同正犯，容有誤會，附此敘明。被告等同時持有
    制式手槍一把、制式子彈七顆，屬一行為觸犯數罪名，為想像競合犯，應依刑法
    第五十五條之規定，從一重之槍砲彈藥刀械管制條例第七條第四項之未經許可持
    有制式手槍罪論處。被告等所犯殺人未遂罪與未經許可持有制式手槍罪間，有方
    法結果之牽連關係，為牽連犯，應從一重之殺人未遂罪處斷。被告等雖著手於殺
    人行為之實施，惟未生既遂之結果，應屬未遂犯，爰依刑法第二十六條前段之規
    定，按既遂犯之刑減輕之。又被告等所犯重傷罪及殺人未遂罪，犯意個別，行為
    不同，應分論併罰之。爰審酌被告乙○○因與被害人丁○○、己○○有感情糾葛
    及金錢糾紛，而心生報復念頭，竟教唆戊○○等行兇，被告辛○○與被害人己○○及丁○○間素無恩怨仇隙，竟因貪圖金錢之利益而接受被告乙○○之委託行兇
    ，及其等近距離潑灑硫酸及開槍射殺被害人之犯罪手段兇殘，對被害人二人造成
    之傷害非輕，暨被告乙○○為本案之主導者，卻未能坦承犯行；被告辛○○雖參
    與潑灑硫酸謀議，惟顧及現場另有幼童而拒絕行兇，仍有惻隱之心，犯罪程度較
    輕，且其犯後坦承大部分犯行等一切情狀，各量處如主文所示之刑，並各定其應
    執行刑。另案扣案之南非ＲＥＰＵＢＬＩＣ　ＡＲＭＳ廠製四０一型口徑九釐米
    制式半自動手槍一枝（含彈匣一個，槍枝管制編號：0000000000號）
    及口徑九釐米之制式子彈三顆均屬違禁物，前揭潑灑被害人己○○之硫酸一瓶係
    共犯丙○○至藥房購買，為其供明在卷，故扣案之硫酸空瓶一個顯係共犯所有供
    犯罪所用之物，上開物品應分別依刑法第三十八條第一項第一、二款之規定宣告
    沒收；扣案之另三顆制式子彈業於送鑑過程中擊發，已失其違禁物之性質，不予
    宣告沒收；至於案發現場拾獲之已擊發彈殼一枚及自被害人丁○○體內取出之彈
    頭一顆，業經上開鑑驗單位鑑定為同一把槍支所擊發，已因擊發而不具殺傷力，
    亦不予宣告沒收。至被告辛○○分得之三十一萬元，雖為犯本案所取得之物，惟
    據被告供稱所分得之金錢均已花用殆盡，已無從宣告沒收。而扣案之ＢＥＮＱ銀
    色手機一支，被告乙○○供稱係其拾得，否認為其所有，縱認係供犯罪所用之物
    ，亦無從宣告沒收。
六、台灣台北地方法院檢察署以九十二年度偵字第一一八三九號移送併案審理意旨略
    以：乙○○與丁○○原係男女朋友關係，嗣因丁○○移情與己○○（另經檢察官
    為不起訴處分）交往，致乙○○心有不甘，怨恨難忍，竟出於以潑灑己○○汽油
    點火殺人之犯意，於九十一年十一月十一日晚間十一時許，至台北市○○○路○
    段七十六號三樓之二駿凌國際有限公司內與丁○○、己○○談判前，先預藏汽油
    於寶特瓶內，待至前開處所談判時，因與己○○發生口角衝突，即先動手毆打己○○，致己○○受有頭部瘀傷、臉部瘀傷、右前臂瘀腫併裂傷、右手瘀傷、左手
    指瘀傷、右大腿瘀傷及輕微腦震盪等傷害，復出於殺人之犯意，取出預藏之汽油
    潑灑於己○○全身，揚言欲與己○○同歸於盡，而持打火機欲點火時，幸經丁○○及時阻止並抓住乙○○，己○○始倖免於難，被告乙○○此部分所為係犯刑法
    第二百七十一條第二項、第一項殺人未遂罪嫌，與本案被告乙○○被訴殺人未遂
    案件，有連續犯關係屬裁判上一罪，為法律上之同一案件，遂將此案移送本院併
    案審理等語。經查，被告乙○○此部分犯罪事實係於九十一年十一月十一日因與
    己○○發生口角，遂以疑似汽油之液體潑灑己○○作勢點火，其前開有罪之殺人
    未遂部分係於九十二年五月間出資僱請戊○○槍殺丁○○，衡其發生原因，前者
    為一時發生口角所致，後者乃因感情糾葛及金錢糾紛心生報復念頭，且二者相距
    近六月之久，是出資僱請戊○○槍殺丁○○應係被告乙○○另行起意所為，二者
    間即無連續犯之關係；是該部分移送併辦之事實與本案並無裁判上一罪關係，該
    部分又未經檢察官提起公訴，本院自無從併予審理，應退回由檢察官另行依法處
    理，附此敘明。
據上論斷，應依刑事訴訟法第二百九十九條第一項前段，槍砲彈藥刀械管制條例第七
條第四項、第十二條第四項，刑法第十一條前段、第二十九條第二項、第二十八條、
第二百七十八條第一項、第二百七十一條第二項、第一項、第五十五條、第二十六條
前段、第五十一條第五款、第三十八條第一項第一款、第二款，判決如主文。
本案經檢察官蔡宏展到庭執行職務。
中　　　華　　　民　　　國　　九十三　　年　　　四　　　月　　 十四 　　日
                                    臺灣臺北地方法院刑事第七庭
                                        審判長法  官  梁  耀  鑌
                                              法  官  林  欣  蓉
                                              法  官  蕭  清  清
右正本證明與原本無異。
如不服本判決，應於判決送達後十日內向本院提出上訴狀。
                                              書記官  劉  麗  英
中　　　華　　　民　　　國　　九十三　　年　　　四　　　月　　 十五 　　日
附錄本案論罪科刑法條全文：
刑法第二百七十八條第一項
使人受重傷者，處五年以上十二年以下有期徒刑。
刑法第二百七十一條第一項、第二項
殺人者，處死刑、無期徒刑或十年以上有期徒刑。
前項之未遂犯罰之。
槍砲彈藥刀械管制條例第七條第四項
未經許可，持有、寄藏或意圖販賣而陳列第一項所列槍砲、彈藥者，處五年以上有期
徒刑，併科新台幣一千萬元以下罰金。
